臺灣板橋地方法院刑事判決　　　　　　　94年度訴字第1400號
公　訴　人　臺灣板橋地方法院檢察署檢察官
被　　　告　丙○○
上列被告因違反著作權法等案件，經檢察官提起公訴（九十四年
度核退偵字第一一九號），本院裁定改用簡式審判程序，判決如
下：
    主  文
丙○○以犯明知係侵害著作財產權之重製光碟而散布罪為常業，
處有期徒刑壹年貳月。緩刑肆年。
扣案如附表一、五所示之仿冒遊戲光碟片貳仟肆佰玖拾壹片、如
附表四所示之仿冒遊戲卡匣壹佰拾陸片及遊戲光碟目錄拾柒冊均
沒收。
    事  實
一、丙○○為臺北縣三峽鎮○○街十五號「凌一電腦」負責人，
    明知如附表一、二、三所示之商標圖樣係日本商光榮股份有
    限公司（以下簡稱日本光榮公司）、日本商任天堂股份有限
    公司（以下簡稱任天堂公司）及日本商新力電腦娛樂股份有
    限公司（以下簡稱新力公司）、向我國經濟部中央標準局（
    民國八十八年一月二十六日改制為智慧財產局）或經濟部智
    慧財產局申請商標註冊登記而取得商標專用權，均仍在專用
    期間，且亦明知新力公司產製之「Play Station」系統遊戲
    軟體光碟片，於電視遊樂器執行使用時，在電視影像畫面會
    呈現前揭「Play Station」、「PS設計圖」商標圖樣，足以
    使消費者誤認該遊戲光碟係新力公司所生產發行，復明知附
    表一所示之遊戲軟體為臺灣光榮綜合資訊股份有限公司（以
    下簡稱臺灣光榮公司）享有著作財產權之電腦程式著作，如
    附表四、五所示之遊戲軟體，分別為任天堂公司、新力公司
    、享有著作財產權之電腦程式著作，非經臺灣光榮公司、新
    力公司、任天堂公司之同意或授權，不得擅自重製或散布。
    ，竟基於販賣明知未經商標權人同意使用同一商標仿冒商品
    之概括犯意，及以侵害他人著作權而散布為常業之犯意，於
    民國九十三年四月間某日起，向真實姓名年籍不詳，綽號「
    阿忠」之成年男子，以光碟每片新臺幣（下同）一百元至一
    百十元、卡匣每片一百五十元至二百元不等之價格購入該等
    盜版光碟及卡匣，旋於九十三年四月間某日起，至同年七月
    十二日止，在「凌一電腦」以光碟每片一百五十元、卡匣三
    百元至三百五十元不等之價格多次售予不特定之顧客牟利，
    而散布光碟重製物，並恃以維生，以之為常業。嗣於九十三
    年七月十二日十四時五十分，為警持本院法官簽發之搜索票
    至「凌一電腦」搜索，扣得遊戲光碟目錄十七冊，及附表一
    、五所示之盜版光碟及附表四所示之盜版卡匣，始知上情。
二、案經新力公司、臺灣光榮公司、任天堂公司訴由內政部警政
    署保安警察第二總隊第一大隊第三中隊報請臺灣板橋地方法
    院檢察署檢察官偵查起訴。
    理  由
一、上揭犯罪事實，業據被告丙○○於警詢、偵查及本院審理時
    坦承不諱，核與告訴人新力公司、任天堂公司及臺灣光榮公
    司之代理人郭家君、乙○○、廖昌國、甲○○指訴之情節相
    符，復有商標註冊證十七份、美國著作權登記證書乙紙、著
    作權執照七紙、現場照片四張、扣押物品目錄表一份在卷，
    及如附表一、五所示之盜版光碟、附表四所示之盜版卡匣及
    遊戲光碟目錄十七冊扣案可稽，被告之自白核與事實相符。
    按刑事法上所謂常業犯，係指反覆以同類之行為為目的之社
    會活動之職業性犯罪而言，亦即恃犯罪以維生，縱令同時兼
    操其他職業，仍無礙其為常業犯罪（最高法院八十二年度台
    上字第二０七一號判決意旨參照）。查被告丙○○明知係侵
    害著作財產權之重製光碟而散布，其犯罪時間自九十三年四
    月某日起，至同年七月十二日為警查獲時止，時間近三個月
    ，且所扣得之違法重製物數量多達光碟二千四百九十一片、
    卡匣一百十六片，另亦扣得遊戲光碟目錄十七冊，顯見其係
    長期反覆實施販賣重製光碟等物，而有恃以為生之意。本件
    事證明確，被告犯行洵堪認定，應依法論科。
二、查被告行為後，著作權法已於九十三年九月一日修正公布，
    同年九月三日生效，著作權法第九十四條之常業侵害著作權
    罪雖未修正，惟該條所指之第九十一條之一之犯罪構成要件
    及罰則均有變更，適用第九十四條之規定時仍有新舊法比較
    適用之問題，經比較結果裁判時之第九十四條對被告即無不
    利，依刑法第二條第一項前段規定，應全部適用裁判時之著
    作權法。核被告所為，係犯著作權法第九十四條第一項之以
    明知係侵害著作權之光碟重製物而散布為常業罪，及商標法
    第八十二條之販賣仿冒商標商品罪。又被告意圖散布而持有
    之低度行為，為散布之高度行為所吸收，不另論罪。被告先
    後多次販賣仿冒商標商品犯行，時間緊接，方法相同，基本
    構成要件事實相同，顯係基於概括犯意反覆實施，為連續犯
    ，應依刑法第五十六條規定，以一罪論，並加重其刑。被告
    以一行為侵害前述各公司之商標專用權、著作權，為想像競
    合犯，均應論以一罪。再被告以一販賣行為，同時觸犯商標
    法、著作權法等二罪名，為想像競合犯，應從一重之著作權
    法第九十四條第一項之以犯意圖營利而以移轉所有權之方法
    散布光碟重製物而侵害他人之著作財產權為常業罪處斷。爰
    審酌被告之並無前科，素行良好，不以正當途徑賺取錢財，
    而侵害他人之著作財產權及商標權，欠缺保護智慧財產權之
    概念，但被告犯後坦承犯行，態度良好，尚屬初犯等一切情
    狀，量處如主文所示之刑，以示懲儆。末查，被告前未曾受
    有期徒刑以上刑之宣告，有臺灣高等法院被告全國前案紀錄
    表一份附卷可按；其因一時貪念，致罹刑典，事後已有悔意
    ，其經此教訓自應知所警惕，應無再犯之虞，是所宣告之刑
    ，本院認以暫不執行為適當，爰併予宣告緩刑四年，以勵自
    新。
三、扣案如附表一、五所示之仿冒遊戲光碟片二千四百九十一片
    、如附表四所示之仿冒遊戲卡匣一百十六片及遊戲光碟目錄
    十七冊，為被告所有，且供本件犯罪所用之物，應依著作權
    法第九十八條前段之規定沒收之。
四、本件經檢察官提起公訴，被告於準備程序中就被訴事實為有
    罪之陳述，經法官告知簡式審判程序之旨，並聽取公訴人、
    被告之意見後，本院合議庭裁定由受命法官獨任進行簡式審
    判程序，併予敘明。
據上論斷，應依刑事訴訟法第二百七十三條之一第一項、第二百
九十九條第一項前段，九十三年九月一日修正後之著作權法第九
十四條第一項、第九十八條前段，商標法第八十二條，刑法第二
條第一項前段、第十一條前段、第五十五條、第七十四條第一款
，判決如主文。
本案經檢察官程秀蘭到庭執行職務
中　　華　　民　　國　　94　　年　　8 　　月　　31　　日
                  刑事第十四庭  法　官  曾正耀
以上正本證明與原本無異
如不服本判決應於送達後10日內向本院提出上訴狀
                                書記官　黃靖媛
中　　華　　民　　國　　94　　年　　8 　　月　　31　　日
附錄本案所犯法條全文
著作權法第91-1條
擅自以移轉所有權之方法散布著作原件或其重製物而侵害他人之
著作財產權者，處三年以下有期徒刑、拘役，或科或併科新臺幣
五十萬元以下罰金。
明知係侵害著作財產權之重製物而散布或意圖散布而公開陳列或
持有者，處三年以下有期徒刑，得併科新臺幣七萬元以上七十五
萬元以下罰金。
犯前項之罪，其重製物為光碟者，處六月以上三年以下有期徒刑
，得併科新臺幣二十萬元以上二百萬元以下罰金。但違反第八十
七條第四款規定輸入之光碟，不在此限。
犯前二項之罪，經供出其物品來源，因而破獲者，得減輕其刑。
著作權法第94條
以犯第九十一條第一項、第二項、第九十一條之一、第九十二條
或第九十三條之罪為常業者，處一年以上七年以下有期徒刑，得
併科新臺幣三十萬元以上三百萬元以下罰金。
以犯第九十一條第三項之罪為常業者，處一年以上七年以下有期
徒刑，得併科新臺幣八十萬元以上八百萬元以下罰金。
商標法第82條
明知為前條商品而販賣、意圖販賣而陳列、輸出或輸入者，處一
年以下有期徒刑、拘役或科或併科新臺幣五萬元以下罰金。
